【裁判字號】    98,再國易,4
【裁判日期】    980714
【裁判案由】    國家賠償
【裁判全文】
臺灣高等法院民事判決                 98年度再國易字第4號
再審原告    甲○○原名為周志.
再審被告    交通部公路總局第一區養護工程處
法定代理人  乙○○
上列當事人間國家賠償事件，再審原告對於中華民國98年5月26
日本院97年度上國易字第7號確定判決提起再審之訴，本院判決
如下：
    主  文
再審之訴駁回。
再審訴訟費用由再審原告負擔。
    事  實  及  理  由
一、按再審之訴顯無再審理由者，得不經言詞辯論，以判決駁回
    之，民事訴訟法第502條第2項定有明文。
二、本院97年度上國易字第7號確定判決（下稱原確定判決）係
    於98年6月1日製作成判決正本，再審原告於98年6月25日提
    起本件再審之訴，顯未逾30日之不變期間，合先敘明。
三、再審原告主張：
    本件再審未逾30日之不變期間，且原確定判決未積極適用水
    土保持法第8條第1項、水土保持技術規範第32條、第7 條、
    第27條、第75條、第79條及第78條之規定，僅以卷附鑑定報
    告作為判決之基礎，但該鑑定報告並未針對有無違反水土保
    持法等規定表示意見，故鑑定報告並未就系爭道路工程是否
    須適用水土保持法或水土保持技術規範而應進行地質鑽探調
    查為鑑定，原確定判決未積極適用上開法律規定即屬適用法
    規顯有錯誤，爰提起本件再審之訴。並聲明求為廢棄原確定
    判決。
四、本件不經言詞辯論，故無再審被告之聲明及陳述。
五、按，民事訴訟法第496條第1項第1 款所謂適用法規顯有錯誤
    ，係指確定判決所適用之法規顯然不合於法律規定，或與司
    法院現尚有效及大法官會議之解釋，或本院現尚有效之判例
    顯然違背者而言。又適用法規顯有錯誤，並不包括漏未斟酌
    證據及認定事實錯誤之情形在內。（最高法院63年台上字第
    880 號判例參照）。原確定判決將再審被告就系爭道路之設
    置有無缺失列為爭點，且認定再審原告無法證明再審被告有
    偷工減料、設置不善等缺失，該部分係法院就事實所為之認
    定，因認定事實錯誤，非屬適用法規顯有錯誤之範疇，且原
    確定判決已載明「則被上訴人主張上訴人疏未進行地質鑽探
    等程序乙節，縱然屬實，仍不足以認定系爭工程因此即有不
    當，亦難認與系爭事故或被上訴人所受損害有相當因果關係
    」（原確定判決書第6頁），故再審原告以鑑定報告並未就
    系爭道路工程是否須適用水土保持法或水土保持技術規範而
    應進行地質鑽探調查為鑑定，主張原確定判決適用法規顯有
    錯誤，提起本件再審之訴，求為廢棄原確定判決，為無理由
    ，應予駁回。
六、據上論結，本件再審之訴顯無再審理由，依民事訴訟法第
    502條第2項、第78條，判決如主文。
中    華    民    國    98    年    7     月     14   日
                    民事第二庭
                        審判長法  官  吳謙仁
                              法  官  李瓊蔭
                              法  官  蘇瑞華
正本係照原本作成。
不得上訴。
中    華    民    國    98    年    7     月     16    日
                              書記官  賴以真


司法院資訊處製作；財團法人民間司法改革基金會備份。
